【裁判字號】    91,交簡上,110
【裁判日期】    920409
【裁判案由】    業務過失傷害
【裁判全文】
臺灣士林地方法院刑事判決                      九十一年度交簡上字第一一號
    上  訴  人
    即  被  告  乙○○
右列上訴人即被告因業務過失傷害案件，不服本院九十一年度交簡字第九０六號，中
華民國九十一年十一月五日第一審判決（聲請簡易判決處刑案號：臺灣士林地方法院
檢察署九十年度偵字第一一六號），提起上訴，本院管轄之第二審合議庭判決如左：
    主  文
上訴駁回。
    事  實
一、乙○○以駕駛營業小客車為業，為從事業務之人，於民國八十九年七月十五日上
    午六時許，駕駛九Ｌ－四九九號營業用小客車，沿台北市○○路由北往南向行駛
    ，行經上開路段與基河路有交通號誌之交岔路口時，欲左轉基河路往東方向行駛
    時，其駕駛之內側車道上尚未轉換為左轉號誌，乙○○理應注意車輛行駛時，駕
    駛人應注意車前狀況，隨時採取必要之安全措施，及汽車行駛至交岔路口，應遵
    守道路交通號誌，而依當時情形，又無不能注意之情事，竟疏於注意未注意車前
    狀況，且未依號誌指示左轉通過上開交岔路口欲左轉至基河路時，撞及告訴人甲
    ○○之父莊水龍所騎乘之車號ＫＥＦ－八九六號，沿承德路五段南往北方向行經
    該交岔路口之重型機車，造成莊水龍當時受有左側股骨骨折、左側脛骨骨折、嘴
    唇撕裂傷等傷害。乙○○則於處理員警到現場時在場，並當場承認其為肇事人。
二、案經被害人莊水龍之子甲○○訴請台灣士林地方法院檢察署檢偵查聲請簡易判決
    處刑。
    理  由
一、訊據被告乙○○對前揭事實坦承不諱，陳稱：「我不知道有左轉燈，這部分事實
    上我確實有過失，但有一點補充，我看沒有車子可以過，就過去，結果對方來撞
    我。」等語，核與告訴人甲○○於偵訊及被害人莊水龍於警訊時之之指訴情節相
    符，復有被害人莊水龍之診斷證明書、道路交通事故調查報告表、交通事故談話
    記錄表、及台北市車輛行車事故鑑定委員會函附之鑑定意見書認被告駕駛之自小
    客車未依號誌指示左轉彎車等語，是被告違反道路交通安全規則，且依當時路狀
    ，又無不能注意之情形，竟疏未注意而致肇事，使人受傷，被告應有過失甚明，
    且被告之駕車肇事行為致使莊水龍受有傷害，兩者間有相當果關係，事証明確，
    被告犯行洵堪認定，應依法論科。
二、被告乙○○以駕駛營業小客車為業，為從事業務之人，核其所為係犯刑法第二百
    八十四條第二項前段之業務過失傷害罪嫌。被告於救護車前往時，仍留在現場，
    業經告訴人甲○○陳稱在卷，並隨同至醫院製作筆錄，有交通事故談話紀錄表、
    台北市政府警察局士林分局交通分隊警員吳振吉製作之報告稱：警員前往現場處
    理時，肇事人在場，並當場承認為肇事人等語在卷可證，是被告對於未發覺之犯
    罪自首，並接受審判，應依同法第六十二條前段之規定減輕其刑。聲請人於聲請
    書上「證據並所犯法條欄二」，誤繕被告姓名為莊則仁，誤繕所犯法條為同法第
    二百八十四條第一項等情，亦經原審於判決書中予以更正。原審認被告罪證明確
    ，爰引刑事訴訟法第四百四十九條第一項前段、第三項、第四百五十四條第二項
    、刑法第二百八十四條第二項前段、第六十二條前段、第四十一條第一項前段，
    罰金罰鍰提高標準條例第一條前段、第二條，逕以簡易判決判處有期徒刑六月，
    並諭知易科罰金之折算標準，認事用法並無違誤，量刑亦屬妥適，上訴意旨，指
    摘原判決不當，自非可採，其上訴無理由，應予駁回。
據上論斷，應依刑事訴訟法第四百五十五條之一第一項、第三項、第三百六十四條、
第三百條、第三百六十八條，判決如主文。
本案經檢察官呂文忠到庭執行職務。
中        華        民        國    九十二    年    四    月     九     日
                                      臺灣士林地方法院刑事第一庭
                                          審判長法  官  林  清  吉
                                                法  官  江  翠  萍
                                                法  官  張  國  棟
右正本證明與原本無異。
本判決不得上訴。
                                                書記官  陳  雅  加
中        華        民        國    九十二    年    四    月    十四    日
本案論罪科刑法條全文：
刑法第二百八十四條
因過失傷害人者，處六月以下有期徒刑、拘役或五百元以下罰金，致重傷者，處一年
以下有期徒刑、拘役或五百元以下罰金。
從事業務之人，因業務上之過失傷害人者，處一年以下有期徒刑、拘役或一千元以下
罰金，致重傷者，處三年以下有期徒刑、拘役或二千元以下罰金。


司法院資訊處製作；財團法人民間司法改革基金會備份。
